【裁判字號】    89,交訴,90
【裁判日期】    891207
【裁判案由】    公共危險等
【裁判全文】
臺灣雲林地方法院刑事判決
    公  訴  人  臺灣雲林地方法院檢察署檢察官
    被      告  丁○○
右列被告因公共危險等案件，經檢察官提起公訴（八十九年度偵字第三七００號），
本院判決如左：
    主  文
丁○○服用酒類，不能安全駕駛動力交通工具而駕駛，處有期徒刑月；又駕駛動力
交通工具肇事，致人受傷而逃逸，處有期徒刑拾月。應執行有期徒刑壹年，緩刑年
。
被訴過失傷害部分公訴不受理。
    事  實
一、丁○○平日以自有小客車載運美容貨品賺取運費為業，駕駛係其附隨業務，嗣於
    民國（下同）八十九年八月二十七日十六時許於雲林縣虎尾鎮與朋友飲酒後，又
    轉至雲林縣崙背鄉朋友處飲酒，其於同日十九時許已呈現情緒起伏大，步態不穩
    、肢體協調、平衡感與判斷力障礙度升高、失憶等，明顯酒醉之情形，已不能安
    全駕駛動力交通工具，竟仍駕駛車號ＡＧ－一五二七號自用小客車，由東往西方
    向行駛，途經雲林縣二崙鄉○○村○○路與中華路口交岔路口處，原應注意閃光
    紅燈表示「停車再開」，車輛應減速接近，先停止於交岔路口前，讓幹道車優先
    通行後認為安全時，方得續行，並注意車前狀況，隨時採取必要之安全措施，而
    依當時夜間有照明、路面無障礙、無缺陷、視距良好，並無不能注意情形，竟因
    酒醉而於上開交岔路口未停車再開並注意車前狀況，採取必要之安全措施，致其
    所駕之ＡＧ－一五二七號車右前保險桿撞上丙○○所駕之ＳＭ－五八四七號自用
    小客車右後側，並導致丙○○所搭載之妻乙○○受有頭部外傷等傷害，丁○○於
    肇事後未停車查看即加速油門逃逸，嗣因車牌掉落為丙○○拾獲，報警循線查獲
    ，警員並對丁○○作酒精測試高達０．九七毫克。
二、案經乙○○訴由雲林縣警察局西螺分局報告臺灣雲林地方法院檢察署檢察官偵查
    起訴。
    理  由
壹、有罪部分
一、訊據被告丁○○坦承前揭酒醉駕車肇事、逃離現場之犯行不諱，核與告訴人乙○○指述、證人丙○○證詞相符，另有道路交通事故調查報告表、現場照片、診斷
    書在卷可佐。
二、再查，警方於本件事故發生後一小時對被告施以酒精濃度測試，其吐氣所含酒精
    成分為每公升０．九七毫克，此有測試報告單一紙在卷足憑，依卷附之法務部法
    醫研究所八十七年十二月七日法醫所八七文理字○六一一號函所示，血中酒精濃
    度每小時酒精零級代謝率每小時為０．０一至０．０一五％ (ｗ/ｖ)，依上開數
    據往前推算一個小時，則被告於十九時許開始駕車時之吐氣所含酒精成分應為每
    公升一．０二毫克（換算成血液中酒精濃度為每百毫升二百零四毫克），則被告
    於此狀態下駕車將呈現其情緒起伏大，步態不穩、肢體協調、平衡感與判斷力障
    礙度升高及失憶之情形（參見血液中酒精濃度與認知行為功能的關係表），且參
    以被告於偵查中供稱：我醉得不記得有無交通號誌等，可見被告當時已有酒醉之
    現象。又呼氣中酒精濃度每公升０．五五毫克或血液中酒精濃度在０．一一％以
    上，參考德國、美國之標準，肇事率為一般正常人之十倍，認為已達「不能安全
    駕駛」之標準，此有法務部於八十八年五月十日邀集交通部、行政院衛生署、內
    政部警政署、中央警察大學等單位相關人員召開之「研商訂定刑法第一百八十五
    條之三服用毒品、麻醉藥品、酒類或其他相類之物，不能安全駕駛交通工具之認
    定標準」會議結論可參。被告於右揭時地酒後駕車肇事後，一小時後所測得其酒
    精濃度即高達每公升０．九七毫克，其肇事前開始駕車時已逾每公升０．五五毫
    克，參諸上開說明，被告顯已達無法安全駕駛之狀態。綜上所述，本件事證明確
    ，被告酒醉駕車及肇事致人受傷逃逸之犯行堪以認定。
三、核被告所為，係犯刑法一百八十五條之三酒醉駕車罪及第一百八十五條之四之肇
    事致人受傷逃逸罪行。所犯之上開二罪，犯罪構成要件不同，犯意各別，應分論
    併罰。爰審酌被告之素行、犯罪之動機、目的、手段、被害人所受之傷害情形，
    又其酒醉駕車肇事後，竟心存僥倖，對於傷者未予救助而逃逸，本應處以重刑，
    惟參酌其犯後已與被害人達成民事和解，賠償新台幣八萬元，有雲林縣二崙鄉調
    解委員員會調解書可按，並經告訴人乙○○撤回過失傷害之告訴，及其犯後坦承
    不諱，態度尚佳等一切情狀，分別量處如主文所示刑，並定其應執行之刑。末查
    ，被告丁○○前未曾受有期徒刑以上刑之宣告，有台灣雲林地方法院檢察署刑案
    資料查註紀錄表及台灣高等法院全國前案紀錄表在卷可稽，其因酒醉駕車一時心
    存僥倖，肇事後逃逸，未對傷者救助致罹本罪，犯後已知所悔悟，經此罪刑之宣
    告，當知所惕勵，而無再犯之虞，本院綜合各情，認前揭對其所宣告之刑，宜以
    暫不執行為適當，爰併宣告緩刑三年，以啟自新。
貳、不受理部分
一、按告訴乃論之罪，告訴人於第一審辯論終結前得撤回其告訴，告訴經撤回者，應
    諭知不受理之判決，刑事訴訟法第二百三十八條第一項、第三百零三條第三款定
    有明文。
二、查本件告訴人乙○○告訴被告丁○○過失傷害案件，公訴人認被告係觸犯刑法第
    二百八十四條第二項前段之過失傷害罪嫌，依同法第二百八十七條前段之規定，
    須告訴乃論。茲據告訴人乙○○於撤回告訴，有審理筆錄可稽。依首開說明，本
    件過失傷害部分，爰諭知不受理之判決。
據上論斷，應依刑事訴訟法第二百九十九條第一項前段、第三百零三條第三款，刑法
第一百八十五條之三、第一百八十五條之四、第五十一條第五款、第七十四條第一款
，判決如主文。
本案經檢察官甲○○到庭執行職務。
中      華      民      國      八十九      年      十二    月    七    日
                                         臺灣雲林地方法院刑事第二庭
                                             法  官  紀  文  勝
右正本證明與原本無異。
如不服本判決，應於判決送達後十日內向本院提出上訴狀( 應附繕本 )。
                                             書記官  蔡  逸  媚
中      華      民      國      八十九      年      十二    月    七    日
刑法第一百八十五條之三
服用毒品、麻醉藥品、酒類或其他相類之物，不能安全駕駛動力交通工具而駕駛者，
處一年以下有期徒刑、拘役或三萬元以下罰金。
刑法第一百八十五條之四
駕駛動力交通工具肇事，致人死傷而逃逸者，處六月以上五年以下有期徒刑。


司法院資訊處製作；財團法人民間司法改革基金會備份。
